臺灣臺中地方法院刑事裁定
111年度聲字第813號
聲  請  人  
即  受刑人  伍政山

                    住臺中市○○區○○路0號（法務部○○○○○○○）


上列聲明異議人即受刑人對於臺灣臺中地方檢察署檢察官之指揮
執行（110年度執更字第4653號、111年度執更助字第52號），聲
明異議，本院裁定如下：
    主  文
聲明異議駁回。
    理  由
一、聲明異議意旨略以：聲明異議人即受刑人伍政山（下稱受刑
    人）前因數案件，經本院以110年度聲字第3743號裁定應執
    行有期徒刑1年4月（下稱甲案）。復因數案件，經臺灣高等
    法院以110年度聲字第4372號裁定應執行有期徒刑1年9月（
    下稱乙案）。後案之刑在前案裁判前已確定之案，受刑人在
    監執行中，應於1年7月併刑後延續執行，臺灣臺中地方檢察
    署（下稱臺中地檢署）檢察官將同一合刑之案分別執行，顯
    有違失之慮。次者，110年度執更字第4653號執行指揮書記
    載裁判日期民國110年12月3日、裁判確定日期110年10月15
    日，確定日期在裁判日期前，確為不當之執行，有重大違背
    法令之實，已嚴重損害受刑人假釋及本符合刑法第51條第9
    款規定之權益。又110年度執更字第4653號執行指揮書所記
    載之裁判日為110年12月3日，該裁判應於110年12月23日之
    後確定，於全案未確定前即草率以前揭案號發出執行指揮書
    ，足認該指揮之執行於法不合，為此聲明異議等語。
二、按受刑人或其法定代理人或配偶以檢察官執行之指揮為不當
    者，得向諭知該裁判之法院聲明異議，刑事訴訟法第484條
    定有明文。受刑人聲明異議之客體，應以檢察官執行之指揮
    為限，亦即受刑人就刑之執行或其方法，認檢察官之指揮不
    當者，始得向諭知該裁判之法院聲明異議，資以救濟；所稱
    「諭知該裁判之法院」，係指諭知科刑判決，即具體宣示主
    刑、從刑之法院而言。於依刑法第53條、第51條裁定定其應
    執行刑之情形，則係指為該裁定之法院（最高法院109年度
    台聲字第211號、109年度台聲字第256號裁定意旨參照）。
    又刑之執行，本質上屬司法行政之一環，原則上應由檢察官
    指揮之，此觀刑事訴訟法第457條第1項前段規定甚明。而有
    關刑之執行順序，依同法第459條規定，二以上主刑之執行
    ，除罰金外，應先執行其重者，但有必要時，檢察官得命先
    執行他刑。檢察官指揮執行裁量權之行使，乃基於刑事訴訟
    法之明示授權，檢察官基於行政目的，自由斟酌正確、適當
    之執行方式，倘無裁量濫用、逾越裁量情事或牴觸法律授權
    目的或摻雜與授權意旨不相關因素之考量，即屬合法。
三、經查：
　㈠受刑人①因詐欺、侵占案件，經分別判決後，臺灣臺北地方法
    院以110年度聲字第792號裁定應執行有期徒刑1年7月確定，
    臺中地檢署檢察官於110年6月10日以110年執更助字第325號
    指揮執行，受刑人於109年9月26日入監執行，於110年12月4
    日期滿；②因詐欺案件，經臺灣士林地方法院以109年度易緝
    字第38號判決判處有期徒刑3月確定；③因詐欺案件，經本院
    以110年度簡字第338號判決判處有期徒刑3月確定，臺中地
    檢署檢察官於110年5月27日以110年執字第6540號指揮執行
    ，受刑人自110年12月5日起與①案接續執行；④因詐欺案件，
    經本院以110年度簡字第667號判決判處應執行有期徒刑1年2
    月確定，臺中地檢署檢察官於110年10月8日以110年執字第1
    1822號指揮執行。③、④案嗣經本院於110年12月3日以110年
    度聲字第3743號裁定應執行有期徒刑1年4月，於110年12月9
    日送達臺中地檢署檢察官，於110年12月10日合法送達受刑
    人，無人提起抗告，於110年12月16日確定。檢察官乃於110
    年12月24日換發執行指揮書，以110年執更字第4653號指揮
    執行，自110年12月5日起算（即甲案）；①、②案則經臺灣高
    等法院於110年12月8日以110年度聲字第4372號裁定應執行
    有期徒刑1年9月，亦已確定。臺中地檢署檢察官受臺灣士林
    地方檢察署檢察官囑託，於111年1月25日以111年執更助字
    第52號指揮執行，扣除①案已執行之1年7月，就所餘2月執行
    （即乙案）等情，有臺中地檢署檢察官110年執更維字第465
    3號、111年執更助維字第52號執行指揮書影本、臺灣高等法
    院被告前案紀錄表、臺中地檢署執行指揮書電子檔紀錄、各
    次定應執行刑裁定及本院送達證書附卷可稽（見本院卷第11
    -13頁、第15-60頁、第69-83頁、第87-93頁），亦經本院調
    取臺中地檢署110年度執更字第4653號全卷核閱無訛。
　㈡受刑人待執行之乙案，係由臺灣高等法院上開裁判所宣告之
    應執行刑，揆諸首揭規定與說明，倘受刑人認檢察官就乙案
    執行之指揮為違法或不當，自應向諭知該裁判之法院即臺灣
    高等法院聲明異議，本院無從審究，故受刑人就111年執更
    助字第52號部分向本院聲明異議，於法不合，本院僅就有管
    轄權之110年執更字第4653號指揮執行之適法性及妥當性，
    予以斟酌如後述，合先敘明。
　㈢甲、乙案分別經本院及臺灣高等法院裁定受刑人應執行之刑
    時，受刑人①案所處之刑業已執行完畢，正在執行③案判決所
    宣告之有期徒刑3月，甲案分案在乙案之前，且乙案經檢察
    官在執行指揮書上載明扣除①案已執行完畢部分，僅餘2月待
    執行，並據此計算受刑人應執行之刑期，故檢察官於甲案確
    定後，依時序、受刑人待執行刑期之輕重及受刑人之執行狀
    況指揮執行，令受刑人自110年12月5日起執行甲案應執行之
    刑期，尚無違誤，亦無濫用裁量、逾越裁量情事、牴觸法律
    授權目的、摻雜與授權意旨不相關因素之考量或損及受刑人
    之利益等情事。甲案裁定於110年12月16日確定，已如前述
    ，臺中地檢署檢察官110年執更維字第4653號執行指揮書所
    載裁判確定日期「110年10月15日」固有誤載，惟就甲案執
    行及其執行指揮書整體以觀，並不影響該執行指揮書之本旨
    ，得由檢察官確認後更正之，受刑人自不得因此項誤載，而
    主張檢察官執行之指揮重大違背法令。
　㈣綜上所述，檢察官就甲案所為指揮執行，並無違法或不當之
    處，受刑人向本院聲明異議為無理由；受刑人另就本院無管
    轄權之111年執更助字第52號部分聲明異議，亦屬無據，均
    應予駁回。
四、應依刑事訴訟法第486條，裁定如主文。
中　　華　　民　　國　  111 　年　　6  　月　   17  　日
　　　　　　　　　刑事第十五庭  法　官  鄭咏欣 
以上正本證明與原本無異。
如不服本裁定，應於收受送達後5日內向本院提出抗告狀。（應
附繕本）
                                書記官  施佑諭           
中　　華　　民　　國　  111   年　　6    月　 　17　　日